【裁判字號】    97,訴,60
【裁判日期】    970303
【裁判案由】    損害賠償
【裁判全文】
臺灣嘉義地方法院民事判決                97年度訴字第60號
原      告  國泰人壽保險股份有限公司
法定代理人  丙○○
訴訟代理人  乙○○
被      告  甲○○○
                        號
上列當事人間因被告業務侵佔案件，原告提起請求損害賠償之附
帶民事訴訟，經本院刑事庭以96年度附民字第120號刑事附帶民
事訴訟裁定移送前來，本院於中華民國97年2月18日言詞辯論終
結，判決如下：
    主  文
被告應給付原告新臺幣貳佰柒拾貳萬零貳佰伍拾陸元，及自民國
九十六年十二月十四日起，至清償日止，按年息百分之五計算之
利息。
訴訟費用由被告負擔。
本判決得假執行。
    事 實 與 理 由
壹、程序方面：
一、按不變更訴訟標的，而補充或更正事實上或法律上之陳述者
    ，非為訴之變更或追加，民事訴訟法第256條定有明文。本
    件原告起訴時訴之聲明第1項請求被告應給付原告新台幣（
    下同）2,765,561元，及自起訴狀送達翌日起至清償日止，
    按年息百分之5計算之利息。嗣於民國97年2月18日當庭更正
    聲明第1項為請求被告應給付原告2,720,256元，及自起訴狀
    送達翌日起至清償日止，按年息百分之5計算之利息。核其
    陳述，僅屬更正事實上或法律上陳述，非屬訴之變更或追加
    ，所為更正聲明應為合法，合先敘明。
貳、實體方面：
一、原告起訴主張：被告侵佔續期保險費等犯罪事實，業經檢察
    官以96年度偵緝字第642號起訴書提起公訴在案，並經本院
    96年度易字第740號判決有罪，其侵害原告之權益達新台幣
    2,720,256元，依民法第184條第1項之規定，被告應負損害
    賠償之責。具經催討後迄今未獲清償，爰狀請判決如訴之聲
    明。
二、被告則以：認諾原告之聲明及陳述。
三、按當事人於言詞辯論時，為訴訟標的之捨棄或認諾者，應本
    於其捨棄或認諾為該當事人敗訴之判決，民事訴訟法第384
    條定有明文。次按，上訴人既於言詞辯論時為訴訟標的之認
    諾，法院即應不調查被上訴人所主張為訴訟標的之法律關係
    是否果屬存在，而以認諾為該上訴人敗訴之判決基礎，最高
    法院45年台上字第31號著有判例可資參照。經查，本件原告
    依民法第184條第1項之規定主張請求被告負損害賠償之責，
    業經被告認諾，依前揭規定，被告既已於言詞辯論期日中為
    訴訟標的之認諾，本院即毋庸再行調查論斷原告與被告之間
    是否存有業務侵佔之侵權行為，以及被告所為之侵權行為所
    致原告損害之債權數額，自應本於該認諾為被告敗訴之判決
    。
四、從而，原告依據民法第184條第1項請求損害賠償之規定，請
    求判決如主文第1項所示，為有理由，應予准許。
五、本件係本於被告認諾所為被告敗訴之判決，依民事訴訟法第
    389條第1項第1款之規定應依職權宣告假執行。
六、訴訟費用裁判之依據：民事訴訟法第78條。
中    華    民    國    97    年    3     月    3     日
                      民一庭法  官  馮保郎
以上正本係照原本作成。
如對本判決上訴須於判決送達後20日內向本院提出上訴狀，並依
上訴利益繳納上訴費。
中    華    民    國    97    年    3     月    4     日
                            書記官  王立梅


司法院資訊處製作；財團法人民間司法改革基金會備份。
